---
title: "exp3"
author: "kengoaihara"
date: "2022-12-23"
output: html_document
---

# install packages

```{r message=FALSE, warning=FALSE}
library(readr)
library(tidyverse)
library(gridExtra)
library(Hmisc)
library(dplyr)
library(readr)
library(pwr)
library(compute.es)
library(effsize)
library(car)
library(lme4)
library(ggbreak)
```

# import data

```{r message=FALSE, warning=FALSE}
d1 <- read_csv("raw/sub1.csv") %>% mutate(sub="a")
d2 <- read_csv("raw/sub2.csv") %>% mutate(sub="b")
d3 <- read_csv("raw/sub3.csv") %>% mutate(sub="c")
d4 <- read_csv("raw/sub4.csv") %>% mutate(sub="d")
d5 <- read_csv("raw/sub5.csv") %>% mutate(sub="e")
d6 <- read_csv("raw/sub6.csv") %>% mutate(sub="f")
d7 <- read_csv("raw/sub7.csv") %>% mutate(sub="g")

rbind(d1,d2,d3,d4,d5,d6,d7) -> dat
```

# make function

```{r message=FALSE, warning=FALSE}
"+" <- function(e1, e2) {
    if (is.character(c(e1, e2))) {
        paste(e1, e2, sep = "")
    } else {
        base::"+"(e1, e2)
    }
}
```

# make rdata

```{r message=FALSE, warning=FALSE}
dat$ori <- as.character(dat$ori)
dat$dev <- as.character(dat$dev)
dat$size <- as.character(dat$size)

main <- select(dat,sub,label,ori,dev, stim,size,ratiox_tri,ratioy_tri,mouse_2.x,
               mouse_2.y,name,participant)
main<- mutate(main, area = ratiox_tri * ratioy_tri)
main <- subset(main, main$label == "main") #本試行のみ
filer <- subset(main, main$stim == "filer") #フィラーのみ
main <- subset(main, main$stim == "stan") #実験刺激のみ
main <- na.omit(main) #NA除去
main_sub <- main #相関分析用のデータ
```

# delete outlier

```{r}
num <- c("001","002","003","004","005","006", "007")

for (i in num) {
 sub <- subset(main, main$participant == i)
 
 subx_sd_ratiox_tri <- sd(sub$ratiox_tri)	#横幅の標準偏差						
 subx_mean_ratiox_tri <- mean(sub$ratiox_tri) #横幅の平均
 
 suby_sd_ratioy_tri <- sd(sub$ratioy_tri)	#縦幅の標準偏差
 suby_mean_ratioy_tri <- mean(sub$ratioy_tri) #横幅の平均
 
 #平均から2.5SD以上離れた値を除外（横幅）
 sub %>%
   filter(ratiox_tri > subx_mean_ratiox_tri - 2.5*subx_sd_ratiox_tri &  ratiox_tri < subx_mean_ratiox_tri + 2.5*subx_sd_ratiox_tri) -> sub
 
 #平均から2.5SD以上離れた値を除外（縦幅）
 sub %>%							
   filter(ratioy_tri > suby_mean_ratioy_tri - 2.5*suby_sd_ratioy_tri & ratioy_tri < suby_mean_ratioy_tri + 2.5*suby_sd_ratioy_tri)-> sub
 
 mutate(sub, ratio = ratiox_tri) -> sub1 #新規に比率の（横幅）みの列作成
 sub1 %>%
   mutate(sub1, res = mouse_2.x) %>% #新規に枠線の実値（横幅）の調整値の列作成
   mutate(sub1, axis = "x") %>% #新規に”横軸”の値のみの列を作成
   na.omit(sub1) -> sub1 #NAの行を削除
  
  #横軸のみのデータフレーム作成
  subx <- select(sub1,label,stim,ori,dev,size,ratio,res,area,axis,name,participant)
  
  mutate(sub, ratio = ratioy_tri) -> sub2 #新規に比率の（縦幅）みの列作成
  sub2 %>%
   mutate(sub2, res = mouse_2.y)%>% #新規に枠線の実値（縦幅）の調整値の列作成
   mutate(sub2, axis = "y")%>% #新規に”縦幅”の値のみの列を作成
   na.omit(sub2) -> sub2
  
  #縦軸のみのデータフレーム作成
  suby <- select(sub2,label,stim,ori,dev,size,ratio,res,area,axis,name,participant)
  
  #横幅と縦幅を連結
  rbind(subx, suby) -> df
  
  #csv形式で出力
  write.csv(df, file = "rData/r"+i + ".csv")
}
```

# import praData

```{r}
## データフレーム作成（練習試行）
pra <- select(dat, label,ori,dev, size,ratiox_cir,ratioy_cir,mouse.x, mouse.y,name,participant)
pra <- subset(pra, pra$label == "pra") #練習試行だけ

## x-axis
pra %>%
  mutate(pra, ratio = ratiox_cir) %>%　#新規に比率の（横幅）みの列作成
  mutate(pra, res = mouse.x)%>%　#新規に枠線の実値（横幅）の調整値の列作成
  mutate(pra, axis = "x") -> prax　#新規に”横軸”の値のみの列を作成

#横軸のみのデータフレーム作成
prax <- select(prax, label,ori,dev, size,ratio,res,axis,name,participant)

## y-axis
pra %>%
  mutate(pra, ratio = ratioy_cir) %>% #新規に比率の（縦幅）みの列作成
  mutate(pra, res = mouse.y)%>%　#新規に枠線の実値（縦幅）の調整値の列作成
  mutate(pra, axis = "y") -> pray　　#新規に”縦軸”の値のみの列を作成

#縦軸のみのデータフレーム作成
pray <- select(pray, label,ori,dev, size,ratio,res,axis,name,participant)

#横幅と縦幅を連結
rbind(prax, pray) -> pra
```

# import rdat

```{r}
rsub1 <- read_csv("rdata/r001.csv", col_types = cols(ori = col_character(), 
    dev = col_character(), size = col_character()))
rsub2 <- read_csv("rdata/r002.csv", col_types = cols(ori = col_character(), 
    dev = col_character(), size = col_character()))
rsub3 <- read_csv("rdata/r003.csv", col_types = cols(ori = col_character(), 
    dev = col_character(), size = col_character()))
rsub4 <- read_csv("rdata/r004.csv", col_types = cols(ori = col_character(), 
    dev = col_character(), size = col_character()))
rsub5 <- read_csv("rdata/r005.csv", col_types = cols(ori = col_character(), 
    dev = col_character(), size = col_character()))
rsub6 <- read_csv("rdata/r006.csv", col_types = cols(ori = col_character(), 
    dev = col_character(), size = col_character()))
rsub7 <- read_csv("rdata/r007.csv", col_types = cols(ori = col_character(), 
    dev = col_character(), size = col_character()))

## 実験参加参加者全員分を縦に連結
rbind(rsub1,rsub2,rsub3,rsub4,rsub5,rsub6,rsub7) -> main
```

# summary rdat

```{r}
summary(main)
```

# as.facetor

```{r}
main$ratio<-as.numeric(main$ratio)
main$ori <- as.factor(main$ori)
main$size <- as.factor(main$size)
main$axis <- as.factor(main$axis)
main$dev <- as.factor(main$dev)
```

# lmer

```{r}
f_model <- lmer(ratio ~ ori*axis + (1|participant) + (1|dev)+(1|size), data = main)

#f_model2 <- lmer(ratio ~ ori:axis (1|participant) + (1|dev) + (1|size) + (1|axis), data = main)
```

# step

```{r message=FALSE, warning=FALSE}
#step(f_model)
```

# anova

```{r message=FALSE, warning=FALSE}
Anova(f_model)
#Anova(f_model2)
```

# difflsmeans

```{r message=FALSE, warning=FALSE}
#difflsmeans(f_model)
```

Least Squares Means table:

                                               Estimate  Std. Error   df t value       lower       upper  Pr(>|t|)    
    ori0:axisx:size3 - ori180:axisx:size3    0.00704418  0.01730757 1613  0.4070 -0.02690350  0.04099187 0.6840618
    ori0:axisx:size3 - ori0:axisy:size3      0.00609741  0.01733921 1613  0.3517 -0.02791234  0.04010715 0.7251434
    ori180:axisx:size3 - ori180:axisy:size3 -0.02833903  0.01727390 1613 -1.6406 -0.06222067  0.00554262 0.1010819 
    ori0:axisy:size3 - ori180:axisy:size3   -0.02739225  0.01730757 1613 -1.5827 -0.06133993  0.00655543 0.1136916

    ori0:axisx:size4 - ori180:axisx:size4    0.02837215  0.01708321 1613  1.6608 -0.00513547  0.06187978 0.0969438 .
    ori0:axisx:size4 - ori0:axisy:size4     -0.02278819  0.01708232 1613 -1.3340 -0.05629406  0.01071768 0.1823849
    ori180:axisx:size4 - ori180:axisy:size4 -0.04492683  0.01708232 1613 -2.6300 -0.07843270 -0.01142096 0.0086192 **
    ori0:axisy:size4 - ori180:axisy:size4    0.00623351  0.01708321 1613  0.3649 -0.02727411  0.03974114 0.7152406

    ori0:axisx:size5 - ori180:axisx:size5   -0.01435309  0.01686690 1613 -0.8510 -0.04743644  0.01873025 0.3949168    
    ori0:axisx:size5 - ori0:axisy:size5     -0.03605034  0.01683652 1613 -2.1412 -0.06907408 -0.00302660 0.0324074 *
    ori180:axisx:size5 - ori180:axisy:size5 -0.05317231  0.01689697 1613 -3.1469 -0.08631463 -0.02002999 0.0016805 ** 
    ori0:axisy:size5 - ori180:axisy:size5   -0.03147506  0.01686690 1613 -1.8661 -0.06455841  0.00160829 0.0622110 .  
    ---
    Signif. codes:  0 ‘***’ 0.001 ‘**’ 0.01 ‘*’ 0.05 ‘.’ 0.1 ‘ ’ 1

      Confidence level: 95%
      Degrees of freedom method: Satterthwaite 

```{r}
plot(f_model)
```

```{r}
#plot(difflsmeans(f_model))
```

# circle: ratio \~ axis

```{r}
p <- ggplot(pra, aes(x=axis, y=ratio, fill=axis)) +
  geom_abline(intercept = 0, slope = 0, linetype = 1, colour = "black",alpha = 1, size = 0.5)+
  geom_abline(intercept = 1, slope = 0, linetype = 1, colour = "black",alpha = 0.5, size = 0.5)+
  stat_summary(fun = "mean", geom = "bar",alpha = 1, position = position_dodge(), width = 0.9) +
  stat_summary(fun.data = mean_cl_normal, geom = "errorbar", col = "black", width = 0, size = 1,position = position_dodge(width=0.5)) +
  geom_jitter(size = 1, width = 0.4,alpha = 0.2, col = "black") +
  scale_y_continuous(name = "ratio(prove/circle)", breaks=c(0,0.5,1.0,1.5,2.0,2.5), limits=c(0, 2.5), expand = c(0,0))+
  scale_fill_manual(values = c("gray","red"))+
  theme_classic() +
  ggtitle("circle: ratio ~ axis")+
  labs(tag = "(a)") +
  #coord_cartesian(ylim = c(0.5,1.7))+
  theme(aspect.ratio=2.5)+
  #theme(panel.border = element_rect(fill = NA, size=0.5))+
  theme(title = element_text(size = 14),
        axis.title = element_text(size = 14),
        axis.title.x = element_text(size = 14), 
        axis.text = element_text(size =  14, colour = "black"),
        axis.ticks.x=element_blank(),
        strip.background = element_blank(),
        plot.tag.position ="bottomleft",
        legend.position = "none",
        strip.text = element_text(size = 14)) 
p
ggsave("img/practice1.jpg",p)
```

# ratio \~ size:axis:ori

```{r}
sig.text <- data.frame(
  axis = c(1.9,2.1),
  ori = c("180", "180"),
  ratio = c(1.55,1.55),
  label = c("*","**"),
  size = c("4","5"),
  
  x = c(1.225,1.225),
  y = c(1.5,1.5),
  y2 = c(1.5,1.5),
  xend = c(2.225,2.225),
  xend2 = c(1.225,1.225),
  yend = c(1.5,1.5),
  yend2 = c(1.25,1.25),
  yend3 = c(1.25,1.25)
  )

d <- ggplot(main, aes(x=axis, y=ratio, fill=ori)) +
  geom_abline(intercept = 0, slope = 0, linetype = 1, colour = "black",alpha = 1, size = 0.5)+
  geom_abline(intercept = 1, slope = 0, linetype = 1, colour = "black",alpha = 0.5, size = 0.5)+
  stat_summary(fun = "mean", geom = "bar",alpha = 1, position = position_dodge()) +
  #stat_summary(aes(color = participant), fun = "mean", geom = "point",alpha = 1, position = position_dodge(width= 0.9)) +
  #geom_jitter(size = 1, width = 0.4,alpha = 0.1, col = "black") +
  stat_summary(fun.data = mean_cl_normal, geom = "errorbar", col = "black", width = 0, size = 1,position = position_dodge(width=0.9)) +
  scale_y_continuous(name = "ratio(prove/triangle)", breaks=c(0.0,0.5,1,1.5,2), limits=c(0, 2), expand = c(0,0))+
  scale_fill_manual(values = c("gray","red"))+
  scale_x_discrete(name = "ori",labels=c("x" = "0   180", "y" = "0 　180"))+
  #scale_fill_manual(values = c("#f8766d", "#00bfc4"))+
  theme_classic() +
  labs(tag = "(a)") +
  #coord_cartesian(ylim = c(0.5,1.7))+
  theme(aspect.ratio=1.25)+
  #theme(panel.border = element_rect(fill = NA, size=0.5))+
  theme(title = element_text(size = 14),
        axis.title = element_text(size = 14),
        axis.title.x = element_text(size = 14), 
        axis.text = element_text(size =  14, colour = "black"),
        axis.ticks.x=element_blank(),
        strip.background = element_blank(),
        plot.tag.position ="bottomleft",
        legend.position = "none",
        strip.text = element_text(size = 14)) 

d +
  annotate("text", size = 6, y=1.75, x=1, label="x")+
  annotate("text", size = 6, y=1.75, x=2, label="y")+
  annotate("segment",x = 1.225,  y = 1.5, xend=2.225, yend=1.5,size=0.8)+
  annotate("segment",x = 1.225,  y = 1.25, xend=1.225, yend=1.5,size=0.8)+
  annotate("segment",x = 2.225,  y = 1.25, xend=2.225, yend=1.5,size=0.8)+
  ggtitle("ratio ~ ori:axis") -> d1

d1

d +
  facet_grid(. ~ size)+
  geom_text(data=sig.text,
            aes(x=axis, y=ratio,label = label),
            hjust = 2.8,
            size = 5)+
  ggtitle("ratio ~ ori:axis:size")+
  geom_segment(data = sig.text, aes(x = x,  y = y, xend=xend, yend=yend), inherit.aes = TRUE)+
  geom_segment(data = sig.text, aes(x = x,  y = y2, xend=xend2, yend=yend2), inherit.aes = TRUE)+
  geom_segment(data = sig.text, aes(x = xend,  y = y2, xend=xend, yend=yend3), inherit.aes = TRUE)+
  annotate("text", size = 6, y=1.75, x=1, label="x")+
  annotate("text", size = 6, y=1.75, x=2, label="y")->d2

d2

d +
  facet_grid(. ~ size)+
  annotate("text", size = 6, y=1.75, x=1, label="x")+
  annotate("text", size = 6, y=1.75, x=2, label="y")+
  ggtitle("ratio ~ ori:axis:size")+
  annotate("segment", size = 0.5, y=1.35,yend =1.35, x=0.8,xend=1.2, label="x")+
  annotate("segment", size = 0.5, y=1.35,yend =1.35, x=1.8,xend=2.2, label="y")+
  annotate("text", size = 5, y=1.45, x=1, label="n.s.",fontface = 'italic')+
  annotate("text", size = 5, y=1.45, x=2, label="n.s.",fontface = 'italic')-> d3
d3

ggsave("img/result.jpg",d1)
ggsave("img/result1.jpg",d2)
ggsave("img/result2.jpg",d3)
```

# Ajusted P-value

```{r}
#ori180:axisx:size4 - ori180:axisy:size4 -0.04492683  0.01708232 1613 -2.6300 -0.07843270 -0.01142096 0.0086192 **
 

0.0086192 * 2
```

```{r}
#ori0:axisx:size5 - ori0:axisy:size5     -0.03605034  0.01683652 1613 -2.1412 -0.06907408 -0.00302660 0.0324074 *

0.0321074 * 2
```

```{r}
#ori180:axisx:size5 - ori180:axisy:size5 -0.05317231  0.01689697 1613 -3.1469 -0.08631463 -0.02002999 0.0016805 **

0.0016805 * 2
```

```{r}
#ori0:axisy:size5 - ori180:axisy:size5   -0.03147506  0.01686690 1613 -1.8661 -0.06455841  0.00160829 0.0622110 .

0.00622110 * 2
```

```{r}
#ori180:axisx - ori180:axisy -0.0423287  0.0100259 1621 -4.2219 -0.0619937 -0.0226636 2.556e-05 ***

0.00002556 *2
```
